【裁判字號】    91,訴,1939
【裁判日期】    920710
【裁判案由】    第三人異議之訴
【裁判全文】
臺灣桃園地方法院民事判決  九十一年度訴字第一九三九號
    原      告  甲○○
    訴訟代理人  丙○○律師
    被      告  中興商業銀行股份有限公司
    法定代理人  丁○
    訴訟代理人  戊○○
                乙○○
右當事人間債務人異議之訴事件，本院判決如左：
    主    文
原告之訴駁回。
訴訟費用由原告負擔。
    事    實
甲、原告方面：
一、聲明：
（一）鈞院九十一年度執字第一二一三五號給付票款強制執行事件所為之強制執行程
      序應予撤銷。
（二）確認被告所執有以原告為發票人如附表所示之新臺幣（下同）二百五十二萬二
      千三百元支票債權不存在。
二、陳述：
（一）按強制執行法第十四條第一項規定，執行名義成立後，如有消滅或妨礙債權人
      請求之事由發生，債務人得於強制執行程序終結前，向執行法院對債權人提起
      異議之訴，因被告已聲請鈞院以九十一年度執字第一二一三五號給付票款事件
      對原告之薪資債權實施強制執行在案，然該執行名義成立後已發生清償之事實
      ，足以消滅被告之請求，爰依強制執行法第十四條第一項之規定，提起債務人
      異議訴訟。
（二）被告所持有如附表所示之四張支票（下稱系爭支票），係原告支付訴外人穩拿
      食品有限公司（以下稱穩拿公司）之貨款，嗣穩拿公司將系爭支票交付與被告
      辦理墊付國內票款週轉金貸款（即所謂之「票貼」），故被告取得系爭支票，
      並非基於與原告間之債權債務關係，或對原告存有任何票據原因關係，而穩拿
      公司事後無法依約交付原告貨物，原告遂讓系爭支票退票，以避免受有損失。
      嗣被告對原告取得給付票款判決確定後，惟訴外人穩拿公司之二百萬元定期存
      款已由被告據以沖銷該公司積欠被告之墊付國內票款週轉金貸款一百四十六萬
      八千五百五十元，此由墊付國內票據週轉金貸款交易明細部分，均註記為一般
      清償，可知穩拿公司已將墊付國內票據週轉金貸款債務清償完畢，被告對此亦
      不爭執，則系爭支票擔保之債務既經訴外人穩拿公司清償，被告再以系爭支票
      對原告聲請強制執行，實有重複受償及不當得利之情事。
（三）依授信擔保票據明細表所載：「上列票據確係由本人（即穩拿公司）讓與貴行
      （即被告公司）作為借款人對貴行所負一切債務備償用，可任由貴行處分，絕
      無異議。」等語，係由被告片面製作之定型化契約，並非被告與穩拿公司協議
      之結果，故穩拿公司是否同意該約定仍有待懷疑，且上開約定僅為被告與訴外
      人穩拿公司之約定，原告並未同意，故該約定並不能拘束原告。又上開約定既
      在授信擔保票據明細表內，則所謂借款人對貴行所負一切債務備償用，當僅指
      因票據融資所衍生之債務，而不及於票據融資以外之債務，故上開授信擔保票
      據明細表有關就其他債務備償之規定，係因票據融資之特性而生，當僅限於墊
      付國內票據週轉金貸款之債務，而不應包含經常性週轉金貸款在內，另證人即
      穩拿公司之董事侯淑娥小姐亦證稱其未同意被告將穩拿公司所交付之系爭支票
      ，作為其他非票據融通所產生之債權之擔保等語，復依被告之墊付國內票款週
      轉金貸款作業要點第六條關於擔保（品）及保證之約定可知，系爭支票確係用
      於清償或擔保穩拿公司之墊付國內票據週轉金貸款債務，而原告所應負之票據
      發票人責任，既因票據關係人即訴外人穩拿公司之清償而消滅，被告當不能再
      以穩拿公司積欠其他債務為由，要求原告就系爭支票之票面金額範圍內負擔保
      責任。
（四）被告提出之授信批覆書及授信條件變更申請書，均明確將穩拿公司之借款區分
      為「經常性週轉資金貸款」及「墊付國內票據週轉金貸款」二種，且該二筆貸
      款關於額度、清償期、利息及貸放方式，以及擔保條件均不相同，並非如被告
      所稱得將二筆不同種類之貸款之擔保品互相混用。且「經常性週轉資金貸款」
      之擔保條件為：移送信保基金保證六成，至於「墊付國內票據週轉金貸款」之
      擔保條件則為：提供客票百分之一百二十五或客票八成內貸放，另移送信保基
      金保證六成，可知依被告與穩拿公司間關於擔保條件之約定，穩拿公司所背書
      轉讓與被告之票據，僅用以作為向被告公司申請「墊付國內票據週轉金貸款」
      債務之擔保，並不及於其他部分貸款，故被告主張可將原告所開立之系爭支票
      用來抵償穩拿公司另外積欠之「經常性週轉資金貸款」債務，洵屬無據。
（五）訴外人穩拿公司係於八十九年九月逾期清償，故清償期為八十九年九月，惟原
      告所簽發之系爭支票，分別於八十九年二月二十九日、同年三月二十四日、同
      年三月三十日及同年四月一日經被告提示，故原告所應負之票據債務，已於被
      告提示時特定。故被告於提示系爭支票時，穩拿公司之債務既然尚未屆清償期
      ，不得將已經提示之系爭支票作為未到期債務之擔保，或抵償之用，亦證被告
      在提示系爭支票時，並無將系爭支票當作穩拿公司未到期之經常性週轉資金貸
      款債務之擔保或抵償備用之意思，故系爭支票僅係在擔保穩拿公司墊付國內票
      據週轉金貸款之債務。
（六）系爭支票債務經穩拿公司向被告申請票貼融資，被告所貸與穩拿公司之款項，
      只有票面金額之八成，則被告顯以不相當之對價取得系爭支票，依票據法第十
      四條第二項之規定，被告不得享有優於前手即穩拿公司之權利。而穩拿公司未
      依約供貨與原告，穩拿公司對於原告已無價金請求權，亦不得依票據原因關係
      向原告主張票據權利，依票據法第十四條第二項規定，被告自不得向原告主張
      給付票款。
（七）被告於穩拿公司清償票據債務後，並未將系爭支票返還穩拿公司，則其繼續持
      有系爭支票，顯然係出於惡意，依票據法第十三條但書之規定，原告仍得以穩
      拿公司與被告間之抗辯事由對被告抗辯，而原告並非主張被告由訴外人穩拿公
      司背書轉讓取得系爭支票時為惡意，被告對此似有誤會。
三、證據：提出下列證據為證，並聲請傳訊證人侯淑娥。
原證一：本院九十一年度執字第一二一三五號執行命令影本一份。
原證二：被告授信擔保票據明細表影本三份。
原證三：放款利息收據暨收入收據影本八份。
乙、被告方面：
一、聲明：如主文所示。
二、陳述：
（一）一般銀行業者，以企業所收之遠期客票之還款來源之擔保品，作為債權確保之
      一部分，訴外人穩拿公司為被告之借款戶，曾於八十八年間向被告申請就其貸
      款變更條件展期，嗣經被告於八十八年九月廿八日總行授信批覆書核准在案，
      並先後於八十八年十月廿一日、十一月十六日、十二月一日持系爭支票讓與被
      告，並於授信擔保明細表上約定，上列票據確係由本人（即穩拿公司）讓與貴
      行（即被告）作為借款人對貴行所負一切債務備償用，故系爭支票於訴外人穩
      拿公司對被告所負債務未全部清償前，仍應作為未償債務備償之用。訴外人穩
      拿公司於八十九年九月底無法依約還款，其積欠被告貸款本金合計共六百四十
      六萬八千元，及其利息暨違約金約四萬元，被告於八十九年十一月八日以其設
      質於被告之定存單二百萬元沖銷積欠之本金、利息暨違約金，沖銷後本金尚餘
      四百七十萬五千一百零八元，故訴外人穩拿公司所負債務尚未清償完畢，被告
      自得依票據上所記載之文義向發票人即原告請求，並無重複受償及不當得利之
      情形，於授信擔保票據明細表上已載明系爭支票係作為對被告所負一切債務備
      償之用，訴外人穩拿公司對被告既仍存有債務尚未清償，則系爭支票仍應作為
      穩拿公司未償債務備償之用。
（二）票據行為雖通常以買賣、借貸或其它等事實原因關係為前題，然於票據行為成
      立後，該項原因關係存在與否及其效力如何，於票據行為之效力不生影響，故
      持票人不負證明給付原因之責任，此乃因票據行為之無因性，又票據債務人不
      得以自己與發票人或執票人之前手間所存抗辯之事由對抗執票人為票據法第十
      三條所明文規定。被告於取得系爭支票時，係將系爭支票作為債權確保之一部
      分，而原告與穩拿公司間就系爭票據是否存有抗辯事由，被告並無法得知，故
      被告為自始善意取得系爭支票，並無票據法第十三條但書之適用。且票據法第
      十三條但書所謂「惡意」，係指執票人明知票據債務人對於發票人或執票人之
      前手間，有抗辯事由存在而言，執票人有無惡意，應以其取得票據時為決定之
      標準，本件被告係因辦理票據融資而取得系爭支票，自無惡意之可言，原告若
      主張被告取得系爭支票為惡意，應負舉證之責。
（三）系爭支票係穩拿公司向被告申請貸款所提供之擔保品，依墊付國內票款週轉金
      貸款作業要點第三條規定，被告係依上開作業要點及相關規範為徵信與審查手
      續後，始以系爭支票之票面金額八成核貸，另依同要點第六條第一項所載，可
      知系爭支票僅係擔保品之性質，於借款人就貸款金額無法清償時，被告始處分
      該擔保品，被告公司自始並非以取得系爭支票之權利為目的，且依一般商業慣
      例，提供擔保之票據能否兌現，仍存有一定之風險，銀行業於客戶提供客票申
      請融資時，皆會將風險評估在內，且該票據所擔保者除借款之本金外仍包含所
      衍生利息，本件訴外人穩拿公司向被告申請融資，係依一般商業慣例辦理，並
      非以不相當之代價取得票據。
三、證據：提出下列證據為證。
被證一：授信批覆書影本一份。
被證二：被告墊付國內票款週轉金貸款作業要點影本一份。
被證三：被告於八十八年十一月二十八日授信核貸條件變更申請書影本一份。
被證四：授信戶交易明細表影本六張。
被證五：授信戶授信往來查詢單一份。
被證六：系爭支票之正、反面影本及退票理由單影本各四份。
丙、本院依職權調閱本院九十一年度執字第一二一三五號給付票款強制執行事件全卷
    。
    理    由
一、本件原告起訴主張：被告所持有如附表所示之系爭支票，金額共計二百五十五萬
    二千三百元（被告依臺灣台南地方法院八十九年度營簡字第二三九號給付票款確
    定判決之內容，僅向本院聲請強制執行二百五十二萬二千三百元之票款債權，雖
    有金額之誤差，惟不影響原告提起本件債務人異議之訴，合先敘明），係原告支
    付訴外人穩拿公司之貨款，嗣由穩拿公司持之向被告辦理墊付國內票款週轉金貸
    款之授信融資，而被告對原告取得臺灣台南地方法院八十九年度營簡字第二三九
    號給付票款確定判決之執行名義後，訴外人穩拿公司已將向被告票貼貸款之金額
    清償完畢，故被告對原告之請求權應歸於消滅，又被告於穩拿公司清償票貼債務
    後，並未將系爭支票返還穩拿公司，故被告係惡意取得系爭支票，且被告以系爭
    支票面額之八成貸款與穩拿公司，亦屬不相當對價取得票據，不得享有優於前手
    即穩拿公司之權利，而穩拿公司因未依約交付原告貨物，對於原告已無貨款及系
    爭支票之請求權，故被告亦不得再向原告請求給付系爭支票之金額，另穩拿公司
    對被告之債務係於八十九年九月底逾期，系爭支票於此之前業經被告提示退票，
    被告不得將已提示之系爭支票作為未到期債務之擔保或抵償之用，爰依強制執行
    法第十四條第一項、票據法第十三條但書及第十四條第二項之規定，求為判決如
    聲明所示等情。
二、被告則以：依其與穩拿公司所簽立之授信擔保票據明細表所載，系爭支票係由穩
    拿公司讓與被告，作為穩拿公司對被告所負一切債務備償之用，並不限於票貼債
    務，穩拿公司對於被告仍有債務尚未清償，被告自得以系爭支票對原告請求給付
    票款，而被告於取得系爭支票時，係屬善意之執票人，至於以票面金額之八成貸
    款於穩拿公司，係依被告之作業要點、一般商業慣例及考量一切風險後核貸，並
    無以不相當對價取得系爭支票等語，資為抗辯。
三、原告主張其與訴外人穩拿公司間因有買賣契約，原告遂簽發系爭支票作為貨款之
    給付，嗣穩拿公司持系爭支票向被告辦理融資貸款，而穩拿公司積欠被告關於墊
    付國內票據週轉金貸款本金一百四十六萬八千五百五十五元，及其利息、違約金
    ，已於八十九年十一月八日全部清償完畢，穩拿公司對於被告僅有經常性週轉資
    金貸款尚未還清等語，並提出授信擔保票據明細表影本三份、放款利息收據暨收
    入收據影本八份為證，核與證人侯淑娥所證述之情節相符，復為被告所不爭執，
    是原告此部分主張堪信屬實。惟被告仍執前詞置辯，茲本件所應審究者為（一）
    原告聲明第一項是否符合強制執行法第十四條第一項前段債務人異議之訴之要件
    。
    （二）系爭支票所擔保之範圍是否及於穩拿公司向被告辦理經常性週轉資金貸款
    部分。（三）被告取得系爭支票有無以不相當對價取得之情形。（四）本件有無
    票據法第十三條但書惡意取得之情事。（五）系爭支票是否僅擔保各票據提示前
    穩拿公司對被告所負擔之債務。
四、原告聲明第一項與強制執行法第十四條第一項前段之要件不合。
（一）按執行名義成立後，如有消滅或妨礙債權人請求之事由發生，債務人得於強制
      執行程序終結前，向執行法院對債權人提起異議之訴。如以裁判為執行名義時
      ，其為異議原因之事實發生在前訴訟言詞辯論終結後者，亦得主張之；債務人
      無財產可供強制執行，或雖有財產經強制執行後所得之數額仍不足清償債務時
      ，執行法院應命債權人於一個月內查報債務人財產。債權人到期不為報告或查
      報無財產者，應發給憑證，交債權人收執，載明俟發見有財產時，再予強制執
      行。債權人聲請執行，而陳明債務人現無財產可供執行者，執行法院得逕行發
      給憑證。強制執行法第十四條第一項及第二十七條分別定有明文。債務人若以
      有消滅或妨礙債權人請求之事由發生為由，提起債務人異議之訴，因為前揭強
      制執行法第十四條第一項之規定係以排除執行名義之執行力為目的，故而應以
      在強制執行程序終結前提出為要件；又實施強制執行而無效果時，強制執行程
      序因執行法院依強制執行法第二十七條第二項發給憑證交債權人收執時，雖債
      權人之債權一部或全部未實現，執行行為即為終結（最高法院五十六年度台上
      字第二七七八號判決參照）。
（二）經查，原告依據強制執行法第十四條第一項前段規定提起本件債務人異議之訴
      。惟於九十一年九月二十七日本院業已核發與被告債權憑證，並於同年十月八
      日送達在案，本院九十一年度執字第一二一三五號民事執行程序已經終結等情
      ，經本院調閱上開卷宗核閱屬實，故依前揭法律之規定，原告所提出之債務人
      異議之訴並不該當提出債務人異議之訴之前提要件。原告於九十一年十月三日
      提起本件債務人異議之訴之時，系爭執行程序尚未終結，但後因情事變更，系
      爭執行程序已經終結，原告所提出之聲明並不能達其欲排除系爭執行名義執行
      力之目的，是系爭執行程序既已終結，其聲明請求本院撤銷一已執行完畢之執
      行程序，於法即有未合。
五、系爭支票所擔保之範圍包含穩拿公司對於被告所負之一切債務，並不限於墊付國
    內票據週轉金貸款之債務。
    原告主張：穩拿公司向被告辦理貸款時，係分成經常性週轉資金貸款及墊付國內
    票款週轉金貸款二筆，所提供之擔保物品及條件均不相同，而系爭支票係屬國內
    票款週轉金貸款之擔保物，穩拿公司關於國內票款週轉金貸款部分又已清償完畢
    ，被告自不得再向原告請求系爭支票之款項等語，並以被告提出之授信批覆書及
    授信核貸條件變更申請書為證，復經證人即穩拿公司之股東侯淑娥具結證稱：穩
    拿公司並未同意將系爭支票作為非票據融通所生債權之擔保等語，惟被告抗辯：
    穩拿公司辦理上開二種貸款時係同日申請，穩拿公司應該知道系爭支票係擔保穩
    拿公司對被告之一切債務，並不限於票貼債務等語，經查，依被告所提出為原告
    所不爭執真正之授信批覆書及授信核貸條件變更申請書觀之，穩拿公司於八十八
    年九月間同時向被告辦理經常性週轉資金及墊付國內票款週轉金二種貸款，金額
    分別為五百萬元，擔保條件為經常性週轉資金五百萬元貸款部分，移送信保基金
    保證六成，墊付國內票款週轉資金五百萬元貸款部分，以提供客票百分之一百二
    十五以上或客票八成內貸放，另移送信保基金保證六成，嗣於同年十一月間被告
    變更上開二筆貸款之信用保證成數，將經常性週轉資金五百萬元貸款部分，改為
    移送信保基金保證五成外，另加徵四成存單設質，至於墊付國內票款週轉資金五
    百萬元貸款部分則變更為僅核貸四百五十萬元，並移送信保基金五成保證，由上
    僅可得知，墊付國內票款週轉資金部分係以穩拿公司所提供之票據面額為被告核
    貸標準，該票據雖係作為擔保貸款之用，然依上開文義，並無法逕行認定穩拿公
    司所提供之系爭支票僅限於擔保墊付國內票款週轉金貸款債務，又依原告所提出
    之授信擔保票據明細表上載明：「上列票據確係由本人（即穩拿公司）讓與貴行
    （即被告）作為借款人（即穩拿公司）對貴行所負一切債務備償用，可任由貴行
    處分，絕無異議」等語，將系爭支票擔保之範圍約定為穩拿公司對被告所負之一
    切債務，亦無限制在票貼債務之範圍，又於八十九年九月間，因穩拿公司對被告
    所負之借款債務逾期，被告遂將穩拿公司所提供之定存單二百萬元先行抵償利率
    較高之票貼債務，故穩拿公司之票貼債務才得以清償完畢一事，為兩造所不爭執
    ，若如原告所言，系爭支票依授信批覆書僅擔保票貼債務，則被告以定存單二百
    萬元清償穩拿公司所積欠之票貼債務，即與被告及穩拿公司間之約定不符，惟穩
    拿公司對於被告以此方式清償其所負擔之票貼債務，從未表示異議，足證穩拿公
    司於同時申請上開二筆貸款時，應知不論是定存單或系爭支票均係作為其與被告
    間一切借款債務之擔保，證人侯淑娥所為之證言與客觀之情事既有歧異，是其證
    言並不足為原告有利之認定。至原告主張該條款係記載於授信擔保票據之明細表
    中，可知所指「一切債務」，僅限於票貼所生之債務云云，惟上開授信擔保票據
    明細表僅係表明穩拿公司所提供之票據種類及金額，被告與穩拿公司間有無將上
    開條款侷限於票貼債務，仍應探求當事人間之真意，而穩拿公司同意被告將系爭
    支票作為其對被告一切借款債務之擔保，已如前述，是原告主張系爭支票僅可作
    為墊付國內票款週轉金貸款之擔保云云，不足採信。
六、被告並未以不相當對價取得系爭支票。
    原告主張：被告僅以票面金額之八成核貸，顯以不相當對價取得系爭支票等語，
    經查，依被告提出之墊付國內票款週轉金貸款作業要點第三條記載：「本貸款融
    資金額以不超過所提供票據金額之八成為原則」，又同要點第八條第一款後段載
    明：「惟於貸款期間內票款收兌達一定金額時，得按原貸放比例（亦得以全額）
    ，以之轉抵貸款本息，其剩餘金額得應借款人申請轉帳撥入借款人存款帳戶」等
    語，可知被告於穩拿公司所提供之支票票載發票日屆至後，以之抵償穩拿公司之
    債務，並於結算後如兌現之票款清償債務後尚有剩餘，則將餘款返還予穩拿公司
    等情，應堪認定，依商事習慣甚至社會通念，被告基於風險考量，在穩拿公司未
    能保證所提供之票據必能兌現之情形下，被告僅以票面金額之八成核貸，尚與常
    情相符，況兌現之票款抵償債務後如有剩餘，亦應返還予穩拿公司而非歸被告所
    有，自難認被告係以不相當對價取得系爭支票，是原告主張被告係以不相當對價
    取得系爭支票云云，難以採信。
七、被告持有系爭支票並無票據法第十三條但書之事由存在。
（一）按「當事人主張有利於己之事實者，就其事實有舉證之責任。」，民事訴訟法
      第二百七十七條前段定有明文。復按「票據債務人不得以自己與發票人或執票
      人之前手間所存抗辯之事由對抗執票人。但執票人取得票據出於惡意者，不在
      此限。」，票據法第十三條亦有明文。又「票據行為為不要因行為，即不以給
      付之原因為要素而得成立之行為，凡簽名於票據之人，不問原因如何，均須依
      票上所載文義負責，除執票人取得票據係出於惡意或詐欺者外，發票人不得以
      自己與執票人前手所存抗辯之事由，對抗執票人。」、「票據債務人以其自己
      與執票人間所存抗辯之事由對抗執票人，固為法之所許，然本件被上訴人，係
      以他人與執票人間所存抗辯之事由對抗執票人之上訴人，於法不能謂為有據。
      」，最高法院著有四十九年台上字第六七八號、四十七年台上字第一六二一號
      判例要旨足參。是票據債務人僅得於執票人取得票據係出於惡意時，始得以自
      己與執票人之前手間所存抗辯之事由對抗執票人，然票據債務人則不得以他人
      與執票人間所存抗辯之事由，對抗執票人。
（二）原告主張系爭支票乃穩拿公司為擔保票貼債務，而交付與被告，而穩拿公司已
      清償完畢，依票據法第十三條但書規定，被告不得再行使系爭支票之票據上權
      利云云，經查，穩拿公司係於向被告為辦理上開貸款時，將原告所簽發之系爭
      支票交付與被告，是被告為系爭支票之執票人，穩拿公司則為系爭支票之前手
      ，而原告係系爭支票之票據債務人即發票人。故本件原告係以他人即穩拿公司
      與執票人即被告間所存抗辯之事由，對抗為執票人之被告，揆諸上開說明，於
      法無據。是原告前揭主張，不足採信，原告自不得對被告主張票據法第十三條
      但書之惡意抗辯。
八、系爭支票所擔保之範圍並不限於各支票提示前已發生之債務。
    原告主張：系爭支票分別於附表所示之日期經被告提示後全遭退票，嗣於八十九
    年九月間穩拿公司對被告之借款債務才逾期，故不得以系爭支票清償提示後所生
    之債務等語，按支票之執票人，應於左列期限內，為付款之提示：（一）發票地
    與付款地在同一省  (市)區內者，發票日後七日內。（二）發票地與付款地不在
    同一省  (市)區內者，發票日後十五日內。（三）發票地在國外，付款地在國內
    者，發票日後二個月內。又執票人於第一百三十條所定提示期限內，為付款之提
    示而被拒絕時，對於前手得行使追索權。但應於拒絕付款日或其後五日內，請求
    作成拒絕證書。此票據法第一百三十條及第一百三十一條第一項分別定有明文。
    經查，本件被告提示系爭支票僅係在完成對於前手行使追索權之要件，與系爭支
    票之擔保範圍無涉，而系爭支票係作為上開二筆貸款擔保之用，已如前述，在穩
    拿公司尚未將上開二筆貸款清償前，被告均得持系爭支票請求原告給付票款，是
    原告主張；系爭支票僅擔保提示時穩拿公司對被告所負之債務云云，並不足採。
九、綜上所述，原告主張系爭支票所擔保之債務業已清償完畢，及被告係以不相當對
    價或惡意取得系爭支票等情，均非可採，另本院九十一年度執字第一二一三五號
    給付票款事件則已執行終結，從而，原告基於強制執行法第十四條第一項、票據
    法第十四條第二項及第十三條但書之規定，訴請確認被告所執有附表所示之支票
    債權不存在及本院九十一年度執字第一二一三五號給付票款強制執行事件所為之
    強制執行程序應予撤銷等情，為無理由，應予駁回。
十、據上論結，本件原告之訴為無理由，依民事訴訟法第七十八條，判決如主文。
中      華      民      國    九十二    年      七      月      十      日
                                臺灣桃園地方法院民事第一庭
~B審判長法官  郭琇玲
~B      法官  文衍正
~B      法官  林哲賢
右為正本係照原本作成
如對本判決上訴，須於判決送達後廿日內向本院提出上訴狀
中      華      民      國    九十二    年      七      月      十      日
~B法院書記官  陳淑芬


司法院資訊處製作；財團法人民間司法改革基金會備份。
